臺灣屏東地方法院刑事判決　　　　　　 100年度簡上字第43號
上　訴　人　臺灣屏東地方法院檢察署檢察官
上　訴　人　鍾旻
即　被　告
上列上訴人即被告因毀損案件，不服台灣屏東地方法院99年度簡
字第2050號中華民國99年10月21日第一審簡易判決（聲請簡易判
決處刑案號99年度偵字第7939號），提起上訴，本院管轄之第二
審合議庭判決如下：
    主  文
原判決撤銷。
鍾旻犯毀損他人物品罪，共參罪，各處罰金新臺幣參仟元，如易
服勞役，均以新臺幣壹仟元折算壹日；應執行罰金陸仟元，如易
服勞役，以壹仟元折算壹日。
    事  實
一、鍾旻與楊恆得係鄰居關係，雙方平日相處不睦，且有官司糾
    紛，詎鍾旻基於毀損之故意，分別於民國99年4 月3 日上午
    9 時許，以徒手、手持掃把拍打及以傾倒垃圾之方式，損壞
    楊恆得在屏東縣恆春鎮○○路1 巷5 之10號前花圃內所種植
    之九重葛及雞蛋花各10餘株、於同年月15日晚上10時許，以
    相同手法，損壞楊恆得上開花圃內之大陸妹12株及芹菜20株
    、及於同年5 月28日晚上7 時許，以相同手法，損壞楊恆得
    上開花圃內之白菜20株及大陸妹8 株，致令該青菜、花木枯
    死而不堪利用，足生損害於楊恆得。
二、案經楊恆得訴由臺灣屏東地方法院檢察署檢察官偵查聲請簡
    易判決處刑。
    理  由
一、按被告以外之人於審判外之言詞或書面陳述，除法律有規定
    者外，不得作為證據；被告以外之人於審判外之陳述，雖不
    符前4 條之規定，而經當事人於審判程序同意作為證據，法
    院審酌該言詞陳述或書面陳述作成時之情況，認為適當者，
    亦得為證據；當事人、代理人或辯護人於法院調查證據時，
    知有第159 條第1 項不得為證據之情形，而未於言詞辯論終
    結前聲明異議者，視為有前項之同意。刑事訴訟法第159 條
    第1 項、第159 條之5 就此分別定有明文。本案所引用之供
    述及非供述證據，業經當事人同意作為證據，且經本院依法
    踐行調查證據程序，公訴人、被告均不爭執各該證據之證據
    能力，且迄本院言詞辯論終結前未就上開證據之證據能力聲
    明異議，又查無依法應排除其證據能力之情形，是後述所引
    用證據之證據能力均無疑義，依法自有證據能力，均得作為
    本案證據，先予敘明。
二、訊據上訴人即被告鍾旻固坦承在上開時、地，傾倒垃圾至告
    訴人楊恆得住家門口前之花圃，惟矢口否認有何毀損犯行，
    辯稱：伊沒有損壞楊恆得花圃的菜和花木，是他及他家人亂
    丟垃圾，伊把他丟到我家的垃圾倒回去。伊是在掃楊恆得他
    家的垃圾，掃久了，我當然火大，就把他家垃圾掃回去，不
    是要損壞他家的花圃云云。經查：
（一）告訴人楊恆得住家門口之花圃於99年4 月8 日、99年4 月
      11日，遭人丟擲垃圾之事實，業據告訴人楊恆得於偵查中
      指述明確，並有上開時地之監視錄影畫面確有人丟擲垃圾
      之翻拍照片25張（見偵卷第42頁至第48頁），及花圃中堆
      有垃圾之照片2 張，且被告亦自承上揭監視錄影畫面中人
      為其本人無誤（見警卷第9 頁至第10頁），復有現場照片
      5 張附卷可稽，應堪認定。
（二）被告雖以前詞置辯，惟依臺灣屏東地方法院檢察署檢察官
      99年7 月28日勘驗上開監視錄影光碟勘驗報告所載，被告
      於4 月15日22時32分51秒、22時32分53秒、22時32分55秒
      、22時32分56秒有將手伸入花圃內拉扯花草，花草並掉落
      至地上（見偵卷第41頁）之情形，有上述之監視錄影翻拍
      照片等證據可證。
（三）又被告於上訴理由狀所提出之照片數張，拍攝日期分別為
      97年8 月17日、97年12月25日，其住家門口遭他人丟棄檳
      榔渣及煙蒂之事實，衡諸本件告訴人提出告訴日期為99年
      4 月27日，被告長期因懷疑自家門口之垃圾為告訴人家人
      所丟擲，而心生憤怒，轉以報復心態將垃圾倒回告訴人門
      口前之花圃及毀損告訴人上開青菜類、花木，其動機固令
      人同情，惟其以毀損告訴人青菜和花木致令不堪利用之犯
      行，應與事實相符。是被告上開辯詞，尚不足採。
（四）綜上所述，本件事證明確，被告犯行，洵堪認定，依應法
      論科。
三、核被告所為，均係犯刑法第354 條之毀損他人物品罪。被告
    犯罪時間分別在99年4 月3 日上午9 時許、同年4 月15日晚
    上10時許、同年5 月28日晚上7 時許，雖地點相同，但時間
    並非密接，且各次所毀損之物品不同，各係侵害不同法益，
    應論以數罪，聲請意旨認應論接續犯而為包括之一罪，尚有
    未洽。被告所犯上開各罪，犯意各別，行為互異，應予分論
    併罰。原審以被告罪證明確，認被告所為係犯刑法第354 條
    之毀損他人物品罪，各量處拘役20日並定應執行之刑及諭知
    易科罰金之折算標準，固非無見；惟被告所毀損之青菜、花
    木，修復費用不高，被害人所受損害尚輕；又參以被告前曾
    告訴本件告訴人楊恆得之配偶陳月娥涉犯侵入住宅及傷害罪
    行，原審亦僅就陳月娥所犯傷害本件被告鍾旻致鍾旻犬齒脫
    落、門齒鬆動的身體傷害量處罰金八千元，兩相權衡，本件
    原審量刑，稍嫌過重而有失衡之處，被告上訴意旨否認犯罪
    ，指摘原判決不當，及公訴人以原審判決過輕為由提起上訴
    ，雖均無理由，惟原判決既有上開可議，自無可維持，應由
    本院予以撤銷改判。爰審酌被告丟擲垃圾至告訴人花圃，致
    其青菜、花木枯死不堪利用，顯乏尊重他人財產權之觀念，
    迄今被告仍未能與告訴人達成和解，犯罪損害並未獲得彌補
    ，惟念其係因主觀上認為遭告訴人家人隨意丟垃圾後，在氣
    憤之情緒下而為上開犯行之犯罪動機、目的及手段等一切情
    狀，分別量處如主文所示之刑，並定其應執行刑，及就所處
    之刑及定執行刑部分均諭知易服勞役之折算標準。
據上論斷，應依刑事訴訟法第452 條、第455 條之1 第1 項、第
3 項、第369 條第1 項前段、第364 條，刑法第354 條、第51條
第7款，第42條第3 項，刑法施行法第1 條之1 ，判決如主文。
本案經檢察官潘國威到庭執行職務。
中    華    民    國   100    年    4     月    20    日
                  刑事第三庭  審判長法  官    張世賢
                                    法  官    許嘉仁
                                    法  官    蕭筠蓉
以上正本證明與原本無異。
不得上訴。
中    華    民    國   100    年    4     月    20    日
                                    書記官    粘嫦珠
附錄本判決論罪科刑法條全文
中華民國刑法第354條：
毀棄、損壞前二條以外之他人之物或致令不堪用，足以生損害於
公眾或他人者，處2 年以下有期徒刑、拘役或5 百元以下罰金。